【裁判字號】    95,家救,97
【裁判日期】    951014
【裁判案由】    訴訟救助
【裁判全文】
臺灣板橋地方法院民事裁定              95年度家救字第97號
聲  請  人  乙○○
上列當事人間請求確認繼承權不存在事件，聲請人聲請訴訟救助
，本院裁定如下：
    主    文
聲請駁回。
聲請程序費用由聲請人負擔。
    理    由
一、按當事人無資力支出訴訟費用者，法院應依聲請，以裁定准
    予訴訟救助。但顯無勝訴之望者，不在此限。法院認定前項
    資力時，應斟酌當事人及其共同生活親屬基本生活之需要；
    聲請訴訟救助，應向受訴法院為之。於訴訟係屬前聲請者，
    並應陳明關於本案訴訟之聲明及其原因事實。無資力支出訴
    訟費用之事由，應釋明之；釋明事實上之主張者，得用可使
    法院信其主張為真實之一切證據。但依證據之性質不能即時
    調查者，不在此限，民事訴訟法第107 條、第109 條第1 項
    、第2 項、第284 條分別定有明文。
二、本件聲請意旨略以：聲請人對相對人所提起之確認繼承權不
    存在訴訟，業經本院95年度家訴字第60號審理在案。茲因聲
    請人家境清寒，且患有脊椎損傷、喉嚨炎、口腔炎、精神耗
    弱，聲請人實無力支出該案之訴訟費用，亦無法出庭應訊，
    或聘請辯護律師，經聲請人多次向財團法人法律扶助基金會
    台北分會申請法律扶助，卻因聲請人聲請案件超過3 件，經
    該會審查後，駁回申請在案。惟因聲請人之父楊吉夫於民國
    95年1 月16日在華翠大橋下溺水死亡，聲請人發現父親之定
    期存款轉帳匯入甲○○之帳戶，聲請人因父親無故失蹤死亡
    ，及甲○○偽造結婚證書、婚史、靈位及祖先牌位之祭祀問
    題，甲○○均不願處理與說明，只願透過法律程序解決，且
    對聲請人之父靈位之居所申請強制保護令，為此依民事訴訟
    法第107 條第1 項之規定，聲請訴訟救助等語。
三、經查：本件聲請人提起確認繼承權不存在之訴（即本院95年
    度家訴字第60號），並聲請本件訴訟救助，聲請人雖提出台
    北縣板橋市公所低收入戶證明書影本、戶籍謄本、重大傷病
    免自行部分負擔證明卡影本、全民健保卡影本各1 件為證。
    惟查：聲請人是否無資力支出訴訟費用，應就聲請人之所有
    財產及收入等狀況整體判斷，然聲請人所提上開證物無法證
    明聲請人顯無資力，且聲請人之其他財產及收入等狀況亦未
    見聲請人予以釋明，尚難僅依上開證據即認聲請人已無資力
    支出訴訟費用。又聲請人聲請訴訟救助之事件因其所提之證
    據尚不足佐證其主張，且一年申請扶助逾3 件，而未獲法律
    扶助等情，亦有財團法人法律扶助基金會台北分會於95年10
    月11日傳真本院之審查表3 紙附卷可稽。是依前揭說明，聲
    請人之聲請，不符合訴訟救助之要件，即無從准許，應予駁
    回。
四、依民事訴訟法第95條、第78條，裁定如主文。
中    華    民    國    95    年    10    月    14    日
                  家事法庭  法  官  毛崑山
以上正本證明與原本無異。
如不服本裁定應於送達後10日內向本院提出抗告狀，並應繳納抗
告裁判費新臺幣1,000元。
中    華    民    國    95    年    10    月    14    日
                            書記官  廖宮仕


司法院資訊處製作；財團法人民間司法改革基金會備份。
